【裁判字號】    99,訴,2417
【裁判日期】    990831
【裁判案由】    毒品危害防制條例
【裁判全文】
臺灣板橋地方法院刑事判決              99年度訴字第2417號
公  訴  人  臺灣板橋地方法院檢察署檢察官
被      告  甲○○
上列被告因毒品危害防制條例案件，經檢察官提起公訴（99年度
毒偵字第5005號），經被告於準備程序中就起訴事實為有罪之陳
述，經告知簡式審判程序之旨，並聽取當事人之意見後，經合議
庭裁定由受命法官獨任行簡式審判程序，本院判決如下：
    主    文
甲○○施用第一級毒品，累犯，處有期徒刑拾月。
    事    實
一、甲○○於民國94年間因施用毒品案件，經本院以94年度毒聲
    字第1129號裁定送觀察、勒戒後，認有繼續施用毒品之傾向
    ，經本院以94年度毒聲字第2593號裁定令入戒治處所施以強
    制戒治，於95年8 月21日執行完畢，由臺灣板橋地方法院檢
    察署檢察官於95年9 月11日以95年度戒毒偵字第371 號不起
    訴處分確定。於96年間因施用毒品案件，經本院以96年度訴
    字第1133號判決判處有期徒刑11月、6 月，應執行有期徒刑
    1 年3 月確定，後經減刑為有期徒刑5 月又15日、3 月，應
    執行有期徒刑7 月又15日確定，於97年8 月31日縮刑期滿執
    行完畢。於98年間因施用毒品案件，經本院以98年度訴字第
    4457號判決判處有期徒刑8 月確定。詎仍不知警惕，基於施
    用第1 級毒品海洛因、第2 級毒品甲基安非他命之犯意，於
    99年4 月22日下午，在其位於臺北縣三重市○○○路83巷11
    號住處內，以將海洛因及甲基安非他命混和後燒烤吸食方式
    同時施用海洛因、甲基安非他命1 次。嗣於同年月23日下午
    7 時30分許，在上址為警查獲。
二、案經臺北縣政府警察局中和第一分局移送臺灣板橋地方法院
    檢察署檢察官偵查起訴。
    理    由
一、本件被告所犯係死刑、無期徒刑、最輕本刑為3 年以上有期
    徒刑以外之罪，其於準備程序中就被訴事實為有罪之陳述，
    經法官告知簡式審判程序之旨，並聽取公訴人、被告之意見
    後，依刑事訴訟法第273 條之1 第1 項規定，經本院合議庭
    裁定，由受命法官獨任進行簡式審判程序審理，核先敘明。
二、被告於本院審理時對前揭犯罪事實坦承不諱，又被告於99年
    4 月23日為警採集之尿液，經送臺灣檢驗科技股份有限公司
    檢驗結果，呈鴉片類（嗎啡、可待因）、安非他命類（安非
    他命、甲基安非他命）陽性反應一情，有臺北縣政府警察局
    中和第一分局毒品案犯罪嫌疑人姓名及代碼對照表、臺灣檢
    驗科技股份有限公司濫用藥物尿液檢驗報告各1份在卷可佐
    ，足認被告自白施用海洛因及甲基安非他命一節。再被告於
    本院審理時供稱係將海洛因及甲基安非他命混合燒烤而同時
    吸食，而毒品施用方式因人而異，且觀諸行政院國軍退除役
    官兵輔導委員會臺北榮民總醫院93年5 月11日北總內字第09
    30023372號函內容稱：「雖甲基安非他命或海洛因大多分開
    使用，惟於下列情況會有混用：1.有些海洛因使用者喜好加
    入甲基安非他命以增加其舒暢感覺；2.原先使用甲基安非他
    命者開始嘗試使用海洛因時；3.有些海洛因成癮者偶而會施
    用安非他命來消除海洛因戒斷時出現之不舒服症狀；4.有些
    海洛因販毒者加入甲基安非他命以增加其重量。這兩種藥物
    同時施用不會引起排斥，甚至在欣快感方面有被加強的可能
    」等語，並無排除前開2 種毒品同實施用之可能，復查無其
    他證據證明被告係分別施用海洛因及甲基安非他命，應為被
    告有利之認定，附此敘明。查被告於94年間因施用毒品案件
    ，經本院以94年度毒聲字第1129號裁定送觀察、勒戒後，認
    有繼續施用毒品之傾向，經本院以94年度毒聲字第2593號裁
    定令入戒治處所施以強制戒治，於95年8 月21日執行完畢，
    由臺灣板橋地方法院檢察署檢察官於99年9 月11日以95年度
    戒毒偵字第371 號不起訴處分確定一情，有臺灣高等法院被
    告前案紀錄表1 份在卷可憑，被告於強制戒治執行完畢釋放
    後5 年內再犯本件毒品危害防制條例第10條第1 項、第2項
    施用第1 級、第2 級毒品罪，核與同條例第23條第2 項所定
    相符，自應依法訴追。本件事證明確，被告犯行洵堪認定，
    應依法論科。
三、按海洛因、甲基安非他命分為毒品危害防制條例第2 條第2
    項第1 款、第2 款所定之第1 級、第2 級毒品，是核被告所
    為，係犯毒品危害防制條例第10條第1 項之施用第1 級毒品
    罪、第2 項之施用第2 級毒品罪。被告因施用而持有第1 級
    毒品海洛因、第2 級毒品甲基安非他命之低度行為，為施用
    行為所吸收，係不罰之前行為，不另論罪。被告同時施用第
    1 級毒品海洛因及第2 級毒品甲基安非他命，係以一行為同
    時觸犯上開二罪，為想像競合犯，依刑法第55條之規定，從
    重依施用第1 級毒品罪論處。被告有如事實欄所示之論罪科
    刑及執行完畢情形，有臺灣高等法院被告前案紀錄表1 份附
    卷可稽，其於徒刑執行完畢後，5 年以內再故意犯本件有期
    徒刑以上之罪，為累犯，應依刑法第47條第1 項之規定加重
    其刑。審酌被告前因施用毒品案件，業經觀察、勒戒及強制
    戒治，仍未能戒除施用毒品惡習，再犯本件施用毒品犯行，
    顯見其意志不堅，委無足取，併衡其犯罪動機、目的，同時
    施用第1 、2 級毒品，犯罪情節較一次施用單一毒品情節為
    重，及所犯施用毒品犯行究為自戕行為，且被告犯罪後坦承
    犯行，態度尚可等一切情狀，量處如主文所示之刑。
據上論斷，應依刑事訴訟法第273 條之1 第1 項、第299 條第1
項前段，毒品危害防制條例第10條第1 項、第2 項，刑法第11條
前段、第55條前段、第47條第1 項，判決如主文。
本案經檢察官李美金到庭執行職務。
中    華    民    國    99    年    8     月    31    日
                      刑事第十二庭  法  官  何燕蓉
如不服本判決，應於判決送達後十日內敘明上訴理由，向本院提
出上訴狀（應附繕本），上訴於臺灣高等法院。
上列正本證明與原本無異。
                                    書記官  王元佑
中    華    民    國    99    年    8     月    31    日

司法院資訊處製作；財團法人民間司法改革基金會備份。
